# **AGUSTÍN PALAVECINO**

# Desarrollador Web

### **HABILIDADES**

- HTML, CSS, JavaScript (3 años)
- Angular (3 años), React (1 año)
- Bootstrap, Angular Material (3) años)
- Ionic (2 años), Flutter (1 año)
- Node.js, Express.js (3 años)
- MySQL (3 años), MongoDB (1 año)
- Git, Github, Bitbucket, Gitlab (3) años)
- Kanban, Trello (3 años), Scrum, Jira (1 año)
- Idiomas: Ingles nivel intermedio (B2)

# **ESTUDIOS**

## Analista en Sistemas de Información (completado)

Universidad Nacional de Santiago del Estero

## Lic. en Sistemas de Información (avanzado)

Universidad Nacional de Santiago del Estero

# CONTACTO

- agupalavecino97@gmail.com
- <u>@agustin-adrian-palavecino</u>
- agustin-palavecino-portfolio.netlify.app

  Uso de la metodología ágil Scrum con la herramienta Jira.

### **SOBRE MI**

Desarrollador web full stack de la ciudad de Santiago de Estero. Argentina. Graduado en Analista en Sistemas y estudiante avanzado de Licenciatura en Sistemas de Información.

Me apasionan los proyectos desafiantes y el aprendizaje de nuevas tecnologías. Me gusta trabajar en equipo, ya que es donde más puedo aprender. Comencé a introducirme en el desarrollo web en 2020, con demostrada experiencia tanto en Frontend como en Backend.

# **EXPERIENCIA**

#### Desarrollador web y mobile en Norte Beneficios

Julio 2023 - Actualidad

Flutter, HTML, CSS, JavaScript, Bootstap, SQL Server, Github

- Desarrollo de interfaces UI para la migración de un sistema de escritorio a un sistema web usando un CMS basado en PowerBuilder.
- Diseño, desarrollo de nuevas features, mantenimiento y despliegue de dos aplicaciones móviles.
  - App Club Norte
  - o App Norte Beneficios
- Diseño, desarrollo y despliegue de una landing page

#### Desarrollador web full stack en Gestory

Enero 2020 - Actualidad

Angular, Node.js, Bootstrap, Angular Material, MySQL, Ionic, Git, Bitbucket, Vercel, Heroku, Trello, Kanban

- Desarrollo de componentes UI usando Angular, Ionic UI Components, Bootstrap y Angular Material.
  - o Gestory: Sistema web de gestión comercial
  - o Gestory Shop: Catálogo online
- Participación en el análisis y diseño de soluciones para múltiples requerimientos de usuario.
- Desarrollo de múltiples endpoints con diferentes funcionalidades usando Node.js y
- Uso de la metodología ágil Kanban con la herramienta Trello.
- Diseño, desarrollo y despliegue de dos landing pages
  - o Gestory landing page
  - Gestory Shop landing page

#### Desarrollador web full stack en Vitrinia

Enero 2022 - Septiembre 2022

React, React-bootstrap, NodeJs, Express.js, Sequelize, MySQL, Git, BitBucket, Jira, **Scrum** 

- Desarrollo y mantenimiento de componentes UI usando React y React-botstrap.
- Desarrollo y mantenimiento del servidor usando Node.js, Express y Sequelize.